【裁判字號】    99,交抗,1766
【裁判日期】    990831
【裁判案由】    違反道路交通管理處罰條例
【裁判全文】
臺灣高等法院交通事件裁定            99年度交抗字第1766號
抗  告  人
即受處分人  甲○○
上列抗告人因違反道路交通管理處罰條例案件，不服臺灣臺北地
方法院，中華民國99年8月2日所為裁定（99年度交聲字第1337號
），提起抗告，本院裁定如下：
    主  文
抗告駁回。
    理  由
一、原裁定意旨略以：受處分人甲○○於民國98年4月7日2時41
    分許騎乘車牌BJW-363號重型機車行經臺北市○○○路○段38
    2巷2弄17號時，經警攔查並測得其呼氣所含酒精濃度達0.89
    MG/L，員警乃以受處分人違反道路交通管理處罰條例第35條
    第1項第1款之行為製單舉發，臺北市交通事件裁決所（下稱
    原處分機關）於99年5月31日依前開條例第35條第1項第1款
    、第24條之規定，裁處受處分人吊扣駕駛執照12個月，並應
    參加道路交通安全講習。受處分人雖向原處分機關聲明異議
    ，惟按受處分人不服道路交通管理處罰條例第8條所定主管
    機關所為之處罰者，得於接到裁決書之翌日起20日內，向管
    轄地方法院聲明異議，道路交通管理處罰條例第87條第1項
    定有明文。又交通法庭認聲明異議不合法律上之程式，且無
    從補正者，應以裁定駁回之，道路交通案件處理辦法第18條
    亦定有明文。本件原處分機關於99年5月31日所為之北市裁
    催字第裁22-AEX832635號裁決處分，依受處分人之戶籍地址
    臺北市萬華區○○○路○段382巷2弄17號送達，因未獲會晤
    受處分人，亦無受領文書之同居人、受雇人或應受送達處所
    接收郵件人，而於99年6月7日寄存在華江橋郵局，並製作送
    達通知書2份，分別黏貼於應受送達人之住所及置於該受送
    達處所信箱或其他適當位置一節，有送達證書影本1紙在卷
    可佐。是本件裁決書業經臺北市交通事件裁決所於99年6月7
    日為寄存送達，並發生送達之效力。抗告人如不服該處分，
    自應於送達發生效力之翌日起20日內即99年6月27日前聲明
    異議，方屬適法，乃受處分人竟遲至99年7月21日始具狀向
    臺北市交通事件裁決所聲明異議，有受處分人聲明異議狀上
    原處分機關收狀章戳為憑，揆諸前開規定，其顯已逾法定聲
    明異議之期間。從而，本件聲明異議於法自有未合，應予駁
    回等語。
二、抗告意旨略以：抗告人實係於99年7月21日始至華江郵局領
    取裁決書，有郵局行政文書1紙在卷可憑，而抗告人因酒後
    騎乘機車，已處8萬元罰金，轉服社會勞役完畢，如今又要
    吊扣賴以維生之汽車駕照，似乎違反比例原則云云。
三、經查：按受處分人不服第8條主管機關所為之處罰，得於接
    到裁決書之翌日起20日內，並得依法扣除在途期間，向管轄
    地方法院聲明異議，道路交通管理處罰條例第87條第1項及
    道路交通案件處理辦法第12條分別定有明文。是上開規定為
    交通異議事件異議之程序合法要件，受處分人之聲明異議自
    須合於上開程序規定，法院始得受理為實體之審查。又交通
    法庭認聲明異議不合法律上之程式，且無從補正者，應以裁
    定駁回之，道路交通案件處理辦法第18條規定甚明。又道路
    交通案件處理辦法第13條規定：聲明異議，應以司法狀紙，
    敘述異議之理由，提出於原處分機關為之。原處分機關應於
    接受異議書狀後5日內，將該案卷宗及有關證物，送交該管
    地方法院或其分院交通法庭。本件原處分機關99年5月31日
    北市裁催字第裁22-AEX832635號違反道路交通管理事件裁決
    書，係交由郵局人員依抗告人之戶籍地址送達，因未獲會晤
    本人，亦無受領文書之同居人或受雇人，乃依法律規定於同
    日將該件文書寄存於華江郵局，並由送達人製作送達通知書
    2份，1份黏貼於應受送達人住所門首，1份置於受送達處所
    信箱或適當位置等情，有台北市交通事件裁決所送達證書影
    本在卷可稽（見原審卷第7頁），是原處分機關之上開裁決
    書於99年6月7日發生送達之效力，抗告人之異議期間應自上
    開裁決書發生送達效力之翌日起算20日（抗告人住所地在原
    處分機關之所在地無庸加計在途期間），即99年6月28日（
    按：6月27日係星期日，應以其次日代之，原裁定誤為6月27
    日，應予更正）屆滿。惟抗告人遲至99年7月21日始具狀向
    原處分機關聲明異議，有抗告人聲明異議狀上原處分機關收
    狀戳章可稽。抗告人對於原處分機關之異議聲明顯已逾越法
    定不變期間，不合法律上之程式，且無從補正。原審因依道
    路交通案件處理辦法第18條前段之規定，駁回抗告人之異議
    ，經核尚無違誤。抗告人猶執前詞，指摘原審裁定不當，為
    無理由，應予駁回。
四、據上論結，應依道路交通案件處理辦法第26條，刑事訴訟法
    第412條，裁定如主文。
中    華    民    國    99    年    8     月     31   日
                  刑事第七庭  審判長法  官  宋明蒼
                                    法  官  趙功恆
                                    法  官  楊智勝
以上正本證明與原本無異。
不得再抗告。
                                    書記官  林桂玉
中    華    民    國    99    年    9     月    3     日

司法院資訊處製作；財團法人民間司法改革基金會備份。
